臺灣新北地方法院刑事判決　　　　　　　110年度訴字第230號
公　訴　人　臺灣新北地方檢察署檢察官
被　　　告　徐莉婷





選任辯護人　王彥迪律師（法扶律師）
上列被告因毒品危害防制條例案件，經檢察官提起公訴（109 年
度偵字第40550 號），本院判決如下：
    主  文
甲○○犯如附表「主文」欄所示之罪，所處之刑及沒收如附表「
主文」欄所示；又犯藥事法第八十三條第一項之轉讓禁藥罪，累
犯，處有期徒刑肆月。上開所處如附表「主文」欄所示之刑，應
執行有期徒刑肆年捌月。
    事  實
一、甲○○知悉甲基安非他命係毒品危害防制條例第2 條第2 項
    第2 款規定列管之第二級毒品，同屬藥事法列管之禁藥，不
    得非法持有、販賣、轉讓，竟分別為下列犯行：
  ㈠甲○○意圖營利，基於販賣第二級毒品之犯意，以其持用之
    門號0000000000號行動電話為聯絡工具，分別於如附表編號
    1 至3 所示之時間、地點，以如附表各該編號所示之方式，
    販賣甲基安非他命與如附表各該編號所示之張德順、陳品錞
    ，並以如附表各該編號所示之方式向其等收取款項而完成交
    易（各次販賣之時間、地點、方式、價量等，均詳如附表編
    號1 至3 所示）。
  ㈡甲○○基於轉讓禁藥之犯意，於民國109 年4 月25日凌晨0
    時43分許，以「GOGOVAN 」快遞將數量不詳（無證據證明淨
    重達10公克以上）之禁藥甲基安非他命送至，鄭國崴位於新
    北市○○區○○路00號2 樓之住處，以此方式無償轉讓甲基
    安非他命與鄭國崴。
二、案經臺北市政府警察局刑事警察大隊報告臺灣新北地方檢察
    署檢察官偵查起訴。
    理  由
一、按被告以外之人於審判外之陳述，雖不符刑事訴訟法第159
    條之1至第159條之4之規定，而經當事人於審判程序同意作
    為證據，法院審酌該言詞陳述或書面陳述作成時之情況，認
    為適當者，亦得為證據。又當事人、代理人或辯護人於法院
    調查證據時，知有第159 條第1 項不得為證據之情形，而未
    於言詞辯論終結前聲明異議者，視為有前項之同意，同法第
    159 條之5 亦有明定。查本件檢察官、被告甲○○及其辯護
    人就本判決下列所引被告以外之人於審判外陳述之證據能力
    均不予爭執，迄至言詞辯論終結，亦未對該等證據之證據能
    力聲明異議，本院審酌該些供述證據作成時，核無違法取證
    或其他瑕疵，認為以之作為本案之證據亦屬適當，認均有證
    據能力。
二、上開犯罪事實，業據被告於警詢、偵訊、本院準備程序及審
    理中均坦承不諱（見109 年度偵字第40550 號卷【下稱偵卷
    】第9 至23、243 、244 頁；本院卷第88、145 頁），核與
    證人張德順、陳品錞及鄭國崴於警詢、偵查中所證情節相符
    （見偵卷第61至65、84、86、102 至104 、219 、220 、22
    6 、235 頁），並有被告持用門號0000000000號行動電話與
    陳品錞持用門號0000000000號行動電話、張德順持用門號00
    00000000號行動電話之通訊監察譯文、本院109 年度聲監字
    第177 號、聲監續字第335 號、445 號通訊監察書影本、門
    號0000000000號行動電話於109 年1 月1 日至109 年6 月7
    日間交貨便寄件資料、被告使用GOGOVAN 快遞服務一覽表、
    中華郵政股份有限公司109 年6 月5 日儲字第1090137928號
    函暨所附中和泰和街郵局帳號00000000000000號帳戶查詢金
    融卡變更資料及客戶歷史交易清單、109 年5 月7 日儲字第
    1090112560號函暨所附帳號00000000000000號帳戶查詢金融
    卡變更資料、中國信託商業銀行股份有限公司109 年5 月6
    日中信銀字第109224839100569 號函暨所附帳號0000000000
    00號客戶地址條列印資料、台北富邦商業銀行股份有限公司
    內湖分行109 年5 月21日北富銀內湖字第1090000029號函暨
    所附帳號000000000000號帳戶存摺存戶內容查詢列印資料各
    1 份在卷可按（見偵卷第25至29、117 至122 、125 、131
    至155 、163 至173 頁），足徵被告上開任意性自白與事實
    相符，可資採為認定事實之依據。
三、按政府嚴格查緝販賣毒品犯行，且販賣毒品係重罪，若無利
    可圖，衡情一般持有毒品者，當不致輕易將持有之毒品交付
    他人。且販賣毒品乃違法行為，非可公然為之，且有其獨特
    之販售路線及管道，亦無公定之價格，復可任意增減其分裝
    之數量，而每次買賣之價量，亦可能隨時依市場貨源之供需
    情形、交易雙方之關係深淺、資力、對行情之認知、可能風
    險之評估、查緝是否嚴緊，及購買者被查獲時供述購買對象
    之可能性風險評估等諸般事由，而異其標準，非可一概而論
    ，是販賣之利得，誠非固定，縱使販賣之人從價差或量差中
    牟利方式互異，其意圖營利之非法販賣行為仍屬同一。又販
    賣利得，除經被告供明，或因帳冊記載致價量至臻明確外，
    確實難以究明。然一般民眾均普遍認知毒品價格非低、取得
    不易，且毒品交易向為政府查禁森嚴，一經查獲，並對販毒
    者施以重罰，衡諸常情，倘非有利可圖，殊無必要甘冒持有
    毒品遭查獲、重罰之極大風險，無端親至交易處所，或購入
    大量毒品貯藏，徒招為警偵辦從事毒品販賣之風險。從而，
    除確有反證足資認定提供他人毒品者所為係基於某種非圖利
    本意之原委外，通常尚難因無法查悉其買進、賣出之差價，
    而諉無營利之意思，或阻卻販賣犯行之追訴，以免知過坦承
    者難辭重典，飾詞否認者反得逞僥倖，反失情理之平。查被
    告本案如附表編號1 至3 所示犯行均為有償交易，且其每次
    販賣分別獲利新臺幣（下同）2 、3,000 元乙情，業據被告
    於本院審理時自承在卷（見本院卷第145 頁），是被告販賣
    第二級毒品時，主觀上確有從中牟利之營利意圖，亦堪認定
    。綜上所述，本案事證明確，被告犯行均堪認定，應予依法
    論科。
四、論罪科刑
  ㈠按行為後法律有變更者，適用行為時之法律。但行為後之法
    律有利於行為人者，適用最有利於行為人之法律。刑法第2
    條第1 項定有明文。查毒品危害防制條例業已修正、增訂，
    並於109 年1 月15日經總統公布，其中第4 條、第17條第2
    項等規定，於公布後6 個月即109 年7 月15日施行。被告本
    案行為，均係發生在上開新法施行生效前，經比較新舊法，
    結果如下：
  1.關於毒品危害防制條例第4 條第2 項規定販賣第二級毒品罪
    經修正後，分別將法定刑中關於所處有期徒刑部分，從7 年
    以上有期徒刑提高至10年以上有期徒刑，及關於得併科罰金
    金額，從1,000 萬元提高至1,500 萬元，是此部分修正後之
    法律並未有利於行為人。
  2.毒品危害防制條例第17條第2 項原規定：「犯第4 條至第8
    條之罪於偵查及審判中均自白者，減輕其刑。」修正為：「
    犯第4 條至第8 條之罪於偵查及歷次審判中均自白者，減輕
    其刑。」，修正後偵審自白減刑之要件較修正前嚴格，屬於
    法律變更之情形，且修正後規定亦未較有利於行為人。
  3.綜合全部罪刑之結果比較後，顯以舊法即行為時法較有利於
    被告，自應適用修正前之舊法。
  ㈡按甲基安非他命係毒品危害防制條例第2 條第2 項第2 款所
    列之第二級毒品，依法不得轉讓、持有、販賣，亦為經中央
    衛生主管機關明令公告禁止製造、調劑、輸入、輸出、販賣
    或陳列之毒害藥品，而屬藥事法第22條第1 項第1 款所稱「
    禁藥」。故行為人明知為禁藥甲基安非他命而轉讓予他人者
    ，其轉讓行為同時該當於毒品危害防制條例第8 條第2 項之
    轉讓第二級毒品罪及藥事法第83條第1 項之轉讓禁藥罪，屬
    法條競合，應依重法優於輕法、後法優於前法等法理，擇一
    處斷。而藥事法第83條第1 項轉讓禁藥罪之法定本刑為7 年
    以下有期徒刑，得併科新臺幣5 千萬元以下罰金，較毒品危
    害防制條例第8 條第2 項轉讓第二級毒品罪之法定本刑為6
    月以上5 年以下有期徒刑，得併科70萬元以下罰金為重，是
    轉讓甲基安非他命之第二級毒品，除轉讓達一定數量（依「
    轉讓毒品加重其刑之數量標準」規定，轉讓第二級毒品達淨
    重10公克以上），或成年人對未成年人為轉讓行為，或對孕
    婦為轉讓行為，依毒品危害防制條例第8 條第6 項、第9 條
    各有加重其刑至2 分之1 等特別規定加重處罰者外，應依藥
    事法第83條第1 項規定處斷（最高法院103 年度台上字第10
    71號判決意旨參照）。查被告轉讓少許重量不詳之甲基安非
    他命予鄭國崴，尚無證據足認已達淨重10公克以上；又被告
    與鄭國崴均係成年人，是被告轉讓甲基安非他命予鄭國崴之
    行為，不符毒品危害防制條例第8 條第6 項、第9 條加重其
    刑之規定，自應優先適用藥事法之規定論處。
  ㈢核被告如事實欄一、㈠所為，均係犯修正前毒品危害防制條
    例第4 條第2 項販賣第二級毒品罪。被告意圖販賣而持有第
    二級毒品之低度行為，均應為其販賣第二級毒品之高度行為
    所吸收，不另論罪；如事實欄一、㈡所為，係犯藥事法第83
    條第1 項之轉讓禁藥罪。被告轉讓甲基安非他命前之持有行
    為，因藥事法無處罰持有禁藥之明文，且為實質上一罪之階
    段行為，高度之轉讓行為既已依藥事法加以處罰，依法律適
    用完整性之法理，其低度之持有第二級毒品甲基安非他命行
    為，自不能再行割裂適用毒品危害防制條例加以處罰（最高
    法院82年度台上字第4076號、第6613號、98年度台上字第53
    62號判決意旨參照）。又被告分別利用不知情之「GOGOVAN
    」送貨員及交貨便人員代為交付毒品予張德順、鄭國崴、陳
    品錞，均為間接正犯。
  ㈣被告所犯上開販賣第二級毒品罪3 罪及轉讓禁藥罪1 罪間，
    犯意各別、行為可分，應予分論併罰。
  ㈤刑之加重及減輕：
  ⒈被告前因施用毒品案件，先經本院以107 年度審易字第894
    號判決判處有期徒刑6 月確定；再經本院以106 年度審易字
    第3741號判決判處有期徒刑6 月確定；上開二罪嗣經本院以
    107 年度聲字第5070號裁定定應執行有期徒刑10月確定，於
    108 年3 月28日縮刑期滿執行完畢出監等情，有臺灣高等法
    院被告前案紀錄表1 份存卷可參（見本院卷第154 至176 頁
    ），其於徒刑執行完畢後，5 年以內故意再犯本件有期徒刑
    以上各罪，均為累犯，且被告因前揭施用毒品案件經論罪科
    刑且入監執行完畢後，竟未見悔改之意，進而為本案販賣第
    二級毒品及轉讓禁藥犯行，其執行完畢之前案紀錄與本案被
    告所犯各罪間有相當關連，且無刑法第59條可堪憫恕之情事
    （詳下述），依司法院大法官釋字第775 號解釋意旨審酌後
    ，除所犯販賣第二級毒品罪法定本刑無期徒刑部分不得加重
    外，均應依刑法第47條第1 項規定，加重其刑。
  ⒉按犯第4 條至第8 條之罪於偵查及審判中均自白者，減輕其
    刑。修正前毒品危害防制條例第17條第2 項定有明文。被告
    就如事實欄一、㈠所示販賣第二級毒品犯行，於偵查及審理
    中均有自白，業如前述，爰依修正前毒品危害防制條例第17
    條第2 項規定均減輕其刑。
  ⒊又按毒品危害防制條例第17條第2 項規定犯該條例第4 條至
    第8 條之罪於偵查及歷次審判中均自白者，減輕其刑。其立
    法理由揭明：「在於使犯第4 條至第8 條之毒品案件之刑事
    訴訟程序儘早確定，並鼓勵被告自白認罪，開啟其自新之路
    。」旨在針對是類案件性質，其案情比較隱密而複雜，證據
    蒐集、調查及犯罪事實認定相對困難，藉此優惠，鼓勵行為
    人及時悔悟，同時使偵、審程序較易順利進行，亦容易折服
    而告確定，兼收節省訴訟勞費之效。其立法目的與自首雷同
    ，係將單純科刑事由作為處斷刑上減輕規定，其正當性求諸
    於被告於偵、審程序中自白之事實，與罪責成立之關聯性已
    遠，不因該毒品同屬禁藥而有所不同。且於法規競合之例，
    行為該當各罪之構成要件時，依一般法理擇一論處，有關不
    法要件自須整體適用，不能各取數法條中之一部分構成而為
    處罰，此乃當然之理。但有關刑之減輕、沒收等特別規定，
    基於責任個別原則，自非不能割裂適用，不能再持所謂「基
    於法律整體適用不得割裂原則」，即認無系爭規定減輕其刑
    之餘地（最高法院109 年度台上大字第4243號裁定意旨參照
    ）。查本案被告就其轉讓甲基安非他命之事實，於偵查及本
    院審理時均有自白，揆諸上開說明，其所為既亦該當毒品危
    害防制條例第8 條第2 項所定轉讓第二級毒品之構成要件，
    仍有毒品危害防制條例第17條第2 項規定之適用，爰亦依法
    減輕其刑。
  ⒋被告本案所犯各罪分別有上述加重、減輕事由，均應依刑法
    第71條第1項規定，先加後減之。
  ⒌辯護人雖主張被告於偵查中曾供出毒品來源為艾大鈞並因而
    查獲，本案應有毒品危害防制條例第17條第1 項減刑規定適
    用等語。惟按毒品危害防制條例第17條第1 項所謂「供出毒
    品來源，因而查獲」，係指具體提供毒品來源之資訊，使調
    查或偵查犯罪之機關或公務員知悉而對之發動調查或偵查，
    並據以破獲者而言。故所謂「供出毒品來源，因而查獲」，
    必以被告所稱其本案所販賣之毒品來源與嗣後查獲之其他正
    犯或共犯間具有關聯性，始稱充足。倘被告販賣毒品之犯罪
    時間，在時序上較早於該正犯或共犯供應毒品之時間，即令
    該正犯或共犯確因被告之供出而被查獲，仍不符上開應減輕
    或免刑之規定（最高法院110 年度台上字第5637號判決意旨
    參照）。經查，被告於本案警詢時雖曾供述其本案販賣之毒
    品係向艾大鈞及陳家威購得（見偵卷第21頁），然並未敘明
    向其等購買毒品之詳細時間及交易細節，經本院函詢臺北市
    政府警察局刑事警察大隊有無因被告供述查獲艾大鈞或陳家
    威涉嫌販賣毒品犯行，其回覆略以：有關甲○○供述毒品上
    游「艾大鈞」涉嫌販賣毒品案，業已由新北市永和分局於10
    9 年10月28日以新北警永刑字第1094226297號刑事案件報告
    書移請新北地檢署偵辦；另有關毒品上游「陳家威」，因徐
    嫌無法提供確切毒品交易地點、聯絡方式等相關資訊，故難
    據以追查毒品來源等語，有臺北市政府警察局刑事警察大隊
    110 年3 月17日北市警刑大三字第1103003666號函暨所附移
    送資料1 份可參（見本院卷第49至52頁）。是被告所述毒品
    上游中之艾大鈞雖確因涉嫌販賣毒品案件經警移送偵辦，惟
    自前揭函文所附移送資料以觀，艾大鈞經警移送販賣甲基安
    非他命之犯罪時間為109 年6 月9 日、11日，均晚於被告本
    案被訴販賣第二級毒品、轉讓禁藥之時間，足見艾大鈞前揭
    經警移送之案情與被告本案被訴販賣、轉讓甲基安非他命之
    毒品來源並無關聯（被告上開供出毒品來源部分，業經本院
    109 年度訴字第1221號被告另案被訴販賣第二級毒品案件中
    據以減輕其刑，見本院卷第109 至115 頁），另經本院查詢
    艾大鈞相關前案資料，於本件辯論終結前亦未見其有因於被
    告本件販賣毒品犯行前，販賣或轉讓毒品與被告之犯行經提
    起公訴，有其臺灣高等法院被告前案紀錄表1 份足佐，揆諸
    上開說明，本件並無因被告供述而查獲與其如事實欄所示犯
    行之毒品來源之情事。辯護人主張被告本案各該犯行亦因被
    告供述查獲毒品來源艾大鈞而有毒品危害防制條例第17條第
    1 項減刑規定適用等語，尚無理由。
  ⒍辯護人另以：被告僅係將少部分毒品轉賣與認識之人，並非
    中大盤，請依刑法第59條規定減輕其刑等語為被告辯護，然
    被告所犯販賣第二級毒品之罪，對國民身體及社會秩序危害
    甚深，故為我國立法所嚴禁，本不宜輕縱，復其所犯上開之
    罪前依累犯規定加重，復依毒品危害防制條例第17條第2 項
    規定減輕其刑後，原法定刑已有減輕，況被告縱非毒品交易
    之中、大盤商，然其本案於109 年4 月18日至21日僅4 日間
    ，即先後3 度販賣價值7,000 元、1 萬7,000 元、9,000 元
    之甲基安非他命，自其犯罪所得及各次交付之毒品數量等犯
    罪情狀觀之，尚難認有情輕法重之情，實無適用刑法第59條
    之規定酌量減輕其刑之餘地，從而，辯護人此部分主張亦非
    可採。
  ㈥爰以行為人之責任為基礎，審酌被告無視於國家防制毒品危
    害之禁令，竟為牟利而販賣第二級毒品、轉讓禁藥予他人，
    擴張毒害，應予非難；然考量被告犯後始終坦承犯行，本案
    雖不符查獲毒品來源之減刑要件，然被告非無如實陳述上游
    配合調查之意，態度尚稱良好；兼衡被告之犯罪動機、目的
    、手段、販賣毒品及轉讓禁藥之對象人數、數量及規模等犯
    罪情節；及斟酌被告自述學歷為高職肄業、入監前從事洪瑞
    珍三明治販賣、經濟狀況勉持、已婚、須扶養女兒及孫子（
    見本院卷第147 頁）之智識程度及家庭生活經濟狀況等一切
    情狀，分別量處如附表「主文」欄及如主文所示之刑。再審
    酌被告本案所犯販賣第二級毒品罪，犯罪時間相隔非長（10
    9 年4 月18日至21日間）、罪質相同，綜合考量其上開販賣
    第二級毒品罪3 罪之類型、所為犯行之行為與時間關連性及
    被告整體犯行之應罰適當性等總體情狀，就所處如附表「主
    文」欄所示之刑部分，定其應執行刑如主文所示。
五、沒收部分
  ㈠被告用以販賣毒品之聯絡工具即廠牌不詳之行動電話1 支（
    含門號0000000000號SIM 卡1 張），雖未扣案，仍應依毒品
    危害防制條例第19條第1 項之規定，不問屬於犯罪行為人與
    否，於被告所犯各該販賣第二級毒品罪之主文內均予宣告沒
    收，並依刑法第38條第4 項之規定，於全部或一部不能沒收
    或不宜執行沒收時，均追徵其價額。
  ㈡犯罪所得，屬於犯罪行為人者，沒收之；於全部或一部不能
    沒收或不宜執行沒收時，追徵其價額，刑法第38條之1 第1
    項前段、第3 項定有明文。被告如附表編號1 至3 所示犯行
    分別取得之7,000 元、17,000元、9,060 元，均為其犯罪所
    得，雖未扣案，仍應分別於其所犯各該販賣第二級毒品罪之
    主文內予以宣告沒收，並於全部或一部不能沒收或不宜執行
    沒收時，均追徵其價額。
據上論斷，應依刑事訴訟法第299 條第1 項前段，修正前毒品危
害防制條例第4 條第2 項、第17條第2 項，毒品危害防制條例第
19條第1 項，藥事法第83條第1 項，刑法第2 條1 項、第11條、
第47條第1 項、第51條第5 款、第38條之1 第1 項前段、第3 項
，判決如主文。
本案經檢察官陳詩詩提起公訴，檢察官黃國宸、宋有容到庭執行
職務。
中    華    民    國   110    年    11    月    18    日
                  刑事第五庭    審判長法  官  胡堅勤  
                                      法  官  賴昱志
                                      法  官  王筱維
上列正本證明與原本無異。
如不服本判決，應於判決送達後20日內敘明上訴理由，向本院提
出上訴狀 (應附繕本) ，上訴於臺灣高等法院。其未敘述上訴理
由者，應於上訴期間屆滿後20日內向本院補提理由書「切勿逕送
上級法院」。
                                      書記官  李佳勳
中    華    民    國   110    年    11    月    22    日
附錄本判決論罪科刑法條全文：
《毒品危害防制條例第4條》（109年1月15日修正前）
製造、運輸、販賣第一級毒品者，處死刑或無期徒刑；處無期徒
刑者，得併科新臺幣2 千萬元以下罰金。
製造、運輸、販賣第二級毒品者，處無期徒刑或7 年以上有期徒
刑，得併科新臺幣1 千萬元以下罰金。
製造、運輸、販賣第三級毒品者，處7 年以上有期徒刑，得併科
新臺幣7 百萬元以下罰金。
製造、運輸、販賣第四級毒品者，處5 年以上12年以下有期徒刑
，得併科新臺幣3 百萬元以下罰金。
製造、運輸、販賣專供製造或施用毒品之器具者，處1 年以上7
年以下有期徒刑，得併科新臺幣1 百萬元以下罰金。
前五項之未遂犯罰之。
《藥事法第83條》
明知為偽藥或禁藥，而販賣、供應、調劑、運送、寄藏、牙保、
轉讓或意圖販賣而陳列者，處7 年以下有期徒刑，得併科新臺幣
5 千萬元以下罰金。
犯前項之罪，因而致人於死者，處7 年以上有期徒刑，得併科新
臺幣1 億元以下罰金；致重傷者，處3 年以上12年以下有期徒刑
，得併科新臺幣7 千5 百萬元以下罰金。
因過失犯第1 項之罪者，處2 年以下有期徒刑、拘役或科新臺幣
5 百萬元以下罰金。
第1 項之未遂犯罰之。
 
附表：
┌─┬───┬───────┬───────────┬─────────────┐
│編│購毒者│交易時間、地點│       交易方式       │         主   文          │
│號│      │              │                      │                          │
├─┼───┼───────┼───────────┼─────────────┤
│1 │張德順│109 年4 月18日│甲○○與張德順聯繫毒品│甲○○犯販賣第二級毒品罪，│
│  │      │              │交易事宜後，由甲○○於│累犯，處有期徒刑參年捌月。│
│  │      ├───────┤109 年4 月18日上午8 時│未扣案不詳廠牌之行動電話壹│
│  │      │臺北捷運內湖站│45分，將8 公克之甲基安│支（含門號０九０九五三七七│
│  │      │2 號出口      │非他命委由不知情之「GO│六一號SIM 卡壹張）及犯罪所│
│  │      │              │GOVAN 」貨運人員送往左│得新臺幣柒仟元，均沒收之，│
│  │      │              │列地點交付與張德順，張│於全部或一部不能沒收或不宜│
│  │      │              │德順則於同日下午1 時19│執行沒收時，均追徵其價額。│
│  │      │              │分將7,000 元匯入甲○○│                          │
│  │      │              │指定之中和泰和街郵局帳│                          │
│  │      │              │號00000000000000號帳戶│                          │
│  │      │              │內而完成交易。        │                          │
├─┤      ├───────┼───────────┼─────────────┤
│2 │      │109 年4 月21日│甲○○與張德順聯繫毒品│甲○○犯販賣第二級毒品罪，│
│  │      │              │交易事宜後，由甲○○於│累犯，處有期徒刑參年拾月。│
│  │      ├───────┤109 年4 月21日晚間7 時│未扣案不詳廠牌之行動電話壹│
│  │      │臺北捷運內湖站│40分，將17.5公克之甲基│支（含門號０九０九五三七七│
│  │      │2 號出口      │安非他命委由不知情之「│六一號SIM 卡壹張）及犯罪所│
│  │      │              │GOGOVAN 」貨運人員送往│得新臺幣壹萬柒仟元，均沒收│
│  │      │              │左列地點交付與張德順，│之，於全部或一部不能沒收或│
│  │      │              │張德順則於同日晚間10時│不宜執行沒收時，均追徵其價│
│  │      │              │49分將1 萬7,000 元匯入│額。                      │
│  │      │              │甲○○指定之中和泰和街│                          │
│  │      │              │郵局帳號00000000000000│                          │
│  │      │              │號帳戶內而完成交易。  │                          │
├─┼───┼───────┼───────────┼─────────────┤
│3 │陳品錞│109 年4 月19日│甲○○與陳品錞聯繫毒品│甲○○犯販賣第二級毒品罪，│
│  │      │              │交易事宜後，由甲○○於│累犯，處有期徒刑參年捌月。│
│  │      ├───────┤109 年4 月17日晚間9 時│未扣案不詳廠牌之行動電話壹│
│  │      │南投市南陽路上│26分許，將2 公克之甲基│支（含門號０九０九五三七七│
│  │      │之7-11便利商店│安非他命透過交貨便送往│六一號SIM 卡壹張）及犯罪所│
│  │      │              │左列地點交付與陳品錞，│得新臺幣玖仟零陸拾元，均沒│
│  │      │              │陳品錞則先後於109 年4 │收之，於全部或一部不能沒收│
│  │      │              │月5 日下午1 時40分許、│或不宜執行沒收時，均追徵其│
│  │      │              │同年月18日晚間8 時50分│價額。                    │
│  │      │              │許別將3,000 、6,060 元│                          │
│  │      │              │（含運費60元）匯入徐莉│                          │
│  │      │              │婷指定之中和泰和街郵局│                          │
│  │      │              │帳號00000000000000號帳│                          │
│  │      │              │戶內而完成交易。      │                          │
└─┴───┴───────┴───────────┴─────────────┘